pt-BR: Cinto de segurança tipo: Cinto de segurança de 3 pontos; Cinto de segurança de 5 pontos; Apenas cinto abdominal; Fivela magnética de 3 pontos; Fivela magnética de 5 pontos; Sem cinto; Apenas cinto diagonal; Outros
bg-BG: Тип предпазен колан: 3-точков предпазен колан; 5-точков предпазен колан; Само надбедрен колан; Магнитна катарама (3-точкова); Магнитна катарама (5-точкова); Без колан; Само раменен колан; Друго
hr-HR: Vrsta sigurnosnog pojasa: Pojas u 3 točke; Pojas u 5 točaka; Samo krilni pojas; Magnetska kopča u 3 točke; Magnetska kopča u 5 točaka; Bez pojasa; Samo rameni pojas; Ostalo
th: ประเภทสายรัดนิรภัยแบบรัดตัว: สายรัดนิรภัยแบบ3จุด; สายรัดนิรภัยแบบ5จุด; เข็มขัดนิรภัยแบบคาดเอวเท่านั้น; หัวเข็มขัดแม่เหล็ก3จุด; หัวเข็มขัดแม่เหล็ก5จุด; ไม่มีสายรัดนิรภัย; เข็มขัดนิรภัยแบบพาดบ่าเท่านั้น; อื่นๆ
es: Tipo de arnés de seguridad: Arnés de 3 puntos; Arnés de 5 puntos; Solo cinturón subabdominal; Hebilla magnética de 3 puntos; Hebilla magnética de 5 puntos; Sin arnés; Solo cinturón de hombro; Otro
nl: Veiligheidsharnas type: 3-puntsharnas; 5-puntsharnas; Alleen heupgordel; Magnetische gesp 3-punts; Magnetische gesp 5-punts; Geen harnas; Alleen schoudergordel; Overige
nb: Type sikkerhetssele: 3-punktssele; 5-punktssele; Kun hoftebelte; Magnetisk spenne 3-punkts; Magnetisk spenne 5-punkts; Ingen sele; Kun skulderbelte; Annet
el: Τύπος ζώνης ασφαλείας: Ζώνη 3 σημείων; Ζώνη 5 σημείων; Μόνο ζώνη μέσης; Μαγνητική πόρπη 3 σημείων; Μαγνητική πόρπη 5 σημείων; Χωρίς ζώνη; Μόνο ζώνη ώμου; Άλλο
tr: Emniyet kemeri tipi: 3 noktalı emniyet kemeri; 5 noktalı emniyet kemeri; Sadece kucak kemeri; Manyetik tokalı 3 noktalı; Manyetik tokalı 5 noktalı; Emniyet kemeri yok; Sadece omuz kemeri; Diğer
zh-TW: 安全帶類型: 3 點式安全帶; 5 點式安全帶; 僅腰部安全帶; 磁扣式 3 點; 磁扣式 5 點; 無安全帶; 僅肩部安全帶; 其他
de: Typ des Sicherheitsgurts: 3-Punkt-Gurt; 5-Punkt-Gurt; Nur Beckengurt; Magnetschnalle 3-Punkt; Magnetschnalle 5-Punkt; Kein Gurt; Nur Schultergurt; Sonstige
sk-SK: Typ bezpečnostného postroja: 3-bodový pás; 5-bodový pás; Len bedrový pás; Magnetická pracka (3-bodová); Magnetická pracka (5-bodová); Bez pásov; Len ramenný pás; Iné
vi: Loại đai an toàn: Đai an toàn 3 điểm; Đai an toàn 5 điểm; Chỉ có đai hông; Đai 3 điểm khóa từ tính; Đai 5 điểm khóa từ tính; Không có đai an toàn; Chỉ có đai vai; Khác
it: Tipo di imbracatura di sicurezza: Imbracatura a 3 punti; Imbracatura a 5 punti; Solo cintura addominale; Fibbia magnetica a 3 punti; Fibbia magnetica a 5 punti; Nessuna imbracatura; Solo tracolla; Altro
sl-SI: Vrsta varnostnega pasu: 3-točkovni varnostni pas; 5-točkovni varnostni pas; Samo medenični pas; Magnetna zaponka, 3-točkovni pas; Magnetna zaponka, 5-točkovni pas; Brez varnostnega pasu; Samo ramenski pas; Drugo
da: Sikkerhedsseletype: 3-punktssele; 5-punktssele; Kun hoftesele; Magnetisk spænde (3-punkts); Magnetisk spænde (5-punkts); Ingen sele; Kun skuldersele; Andet
ja: 安全ハーネスの種類: 3 点式ハーネス; 5 点式ハーネス; ラップベルトのみ; マグネットバックル 3 点式; マグネットバックル 5 点式; ハーネスなし; ショルダーベルトのみ; その他
lt-LT: Saugos diržų tipas: 3 taškų saugos diržai; 5 taškų saugos diržai; Tik juosmens diržas; 3 taškų, su magnetine sagtimi; 5 taškų, su magnetine sagtimi; Be saugos diržų; Tik pečių diržas; Kita
pl: Typ uprzęży bezpieczeństwa: Uprząż 3-punktowa; Uprząż 5-punktowa; Tylko pas biodrowy; Uprząż 3-punktowa z klamrą magnetyczną; Uprząż 5-punktowa z klamrą magnetyczną; Bez uprzęży; Tylko pas barkowy; Inna
fr: Type de harnais de sécurité: Harnais à 3 points; Harnais à 5 points; Ceinture abdominale uniquement; Boucle magnétique à 3 points; Boucle magnétique à 5 points; Sans harnais; Ceinture diagonale uniquement; Autre
cs: Typ bezpečnostního pásu: 3bodový pás; 5bodový pás; Pouze břišní pás; Magnetická spona 3bodová; Magnetická spona 5bodová; Bez pásu; Pouze ramenní pás; Jiné
hu: Biztonsági hám típusa: 3 pontos biztonsági öv; 5 pontos biztonsági öv; Csak medenceöv; Mágnescsatos 3 pontos; Mágnescsatos 5 pontos; Nincs heveder; Csak vállöv; Egyéb
en: Safety harness type: 3-point harness; 5-point harness; Lap belt only; Magnetic buckle 3-point; Magnetic buckle 5-point; No harness; Shoulder belt only; Other
ru: Тип страховочного ремня: 3-точечные ремни безопасности; 5-точечные ремни безопасности; Только поясной ремень; 3-точечные с магнитной пряжкой; 5-точечные с магнитной пряжкой; Без ремней безопасности; Только плечевой ремень; Другое
zh-CN: 安全带类型: 3 点式安全带; 5 点式安全带; 仅腰部安全带; 3 点式磁吸扣; 5 点式磁吸扣; 无安全带; 仅肩部安全带; 其他
ko: 안전 하네스 유형: 3점식 하네스; 5점식 하네스; 랩 벨트만 적용; 마그네틱 버클 3점식; 마그네틱 버클 5점식; 하네스 없음; 숄더 벨트만 적용; 기타
sv: Säkerhetsseletyp: 3-punktsbälte; 5-punktsbälte; Endast midjebälte; Magnetiskt spänne (3-punkts); Magnetiskt spänne (5-punkts); Inget bälte; Endast axelbälte; Övrigt
fi: Turvavaljaiden tyyppi: 3-pistevaljaat; 5-pistevaljaat; Vain lantiovyö; Magneettisolki, 3-piste; Magneettisolki, 5-piste; Ei valjaita; Vain olkavyö; Muu
ro-RO: Tip de ham de siguranță: Ham în 3 puncte; Ham în 5 puncte; Doar centură subabdominală; Cataramă magnetică în 3 puncte; Cataramă magnetică în 5 puncte; Fără ham; Doar centură de umăr; Altele
pt-PT: Tipo de arnês de segurança: Arnês de 3 pontos; Arnês de 5 pontos; Apenas cinto subabdominal; Fivela magnética de 3 pontos; Fivela magnética de 5 pontos; Sem arnês; Apenas cinto de ombro; Outro